【裁判字號】    99,抗,183
【裁判日期】    991231
【裁判案由】    聲明異議
【裁判全文】
臺灣高等法院臺南分院民事裁定  99年度抗字第183號
抗  告  人  莊順宗
上列抗告人與相對人花旗（台灣）商業銀行股份有限公司間聲請
拍賣抵押物強制執行事件，抗告人對於臺灣台南地方法院中華民
國99年10月29日所為裁定（99年度執事聲字第141號）提起抗告
，本院裁定如下：
    主  文
抗告駁回。
抗告程序費用新台幣壹仟元由抗告人負擔。
    理  由
一、抗告意旨略以：抗告人於民國99年9月24日提出之聲明異議
    狀，開頭已明確表示不再就原審99年8月28日之民事裁定爭
    執，而係以其他事由，對原審排除占有之裁定不服，顯見該
    聲明異議並非不服99年8月28日之裁定，自不生異議逾不變
    期間之情形，乃原裁定未就抗告人聲明異議狀之內容詳加審
    認，遽以抗告不合法駁回抗告人之異議，容有未洽，爰提起
    本件抗告，聲明求為廢棄原裁定等語。
二、按當事人對於司法事務官處理事件所為之終局處分，得於處
    分送達後10日之不變期間內，以書狀向司法事務官提出異議
    ，民事訴訟法第240條之4第1項定有明文。查：本件相對人
    前以台灣台南地方法院96年度拍字第145號民事裁定及確定
    證明書，聲請拍賣債務人莊邱英美名下，坐落台南縣學甲鎮
    ○○段591地號土地及其上門牌號碼台南縣學甲鎮○○里○
    ○街52之3號建物（下稱系爭執行標的物），經原執行法院
    以99年7月19日執行命令除去抗告人之借用權，經抗告人聲
    明異議，原審於99年8月28日裁定駁回抗告人之異議，抗告
    人復於99年9月24日聲明異議，雖表明：「異議人（即抗告
    人）占有本件執行標的物，係本於真正出資之所有權人身分
    居住使用，此部分異議人曾於99年7月27日具狀聲明異議，
    但遭鈞院以99年8月28日民事裁定駁回在案，故此部分異議
    人不再加以爭執」等語，惟觀諸抗告人其餘異議內容，仍係
    指摘原裁定駁回其就原執行命令排除其占有之異議有何不當
    ，揆諸前揭說明，自應受上開10日不變期間之限制。原審99
    年8月28日所為駁回抗告人異議之裁定，係於99年9月10日送
    達抗告人，有送達證書附卷可稽，加計在途期間2日，上開
    裁定抗告之不變期間已於99年9月22日屆滿。惟抗告人乃遲
    至99年9月24日始提出本件聲明異議，有原審法院收文戳章
    可證，顯見抗告人異議已逾期，為不合法，原審裁定駁回抗
    告人之聲明異議，經核於法尚無不合，抗告意旨指摘原裁定
    不當，求為廢棄，為無理由，應予駁回。
三、結論：本件抗告為無理由，依強制執行法第30條之1，民事
    訴訟法第495條之1第1項、第449條第1項、第95條、第78條
    ，裁定如主文。
中    華    民    國    99    年    12    月    31    日
                  民事第四庭    審判長法  官  吳上康
                                      法  官  陳珍如
                                      法  官  王金龍
上為正本係照原本作成。
本件不得抗告。
中    華    民    國   100    年    1     月    3     日
                                      書記官  謝淑玉

司法院資訊處製作；財團法人民間司法改革基金會備份。
